臺灣臺南地方法院民事裁定
111年度暫家護抗字第33號
抗  告  人  葉○○    住○○市○○區○○○路000巷0弄0號3

相  對  人  黃○○  
上列當事人間聲請暫時保護令事件，抗告人對於民國111年9月27
日本院111年度司暫家護字第218號民事暫時保護令提起抗告，本
院管轄之第二審合議庭裁定如下：
    主  文
抗告駁回。
抗告程序費用由抗告人負擔。
    理  由
一、本件經本院審酌全案卷證，認為原審暫時保護令其認定事實
    與適用法律之結果，於法均要無不合，自應予維持，並引用
    原審暫時保護令記載之事實及理由。
二、抗告意旨略以：相對人於原審陳稱：從今（民國111）年1月
    起算至今已經償還抗告人債務新臺幣200餘萬元，過往償還
    數額更多云云，與事實不符，且抗告人於原審調查時並未多
    言，自無置若罔聞，且態度輕浮等情，反而是相對人有情緒
    之暴力行為。原審認抗告人涉有本件家庭暴力情節，而核發
    原審暫時保護令，自有未洽。為此，爰提起本件抗告，並聲
    明：㈠原裁定廢棄；㈡抗告程序費用由相對人負擔。
三、按法院核發暫時保護令或緊急保護令，得不經審理程序；法
    院為保護被害人，得於通常保護令審理終結前，依聲請核發
    暫時保護令；法院核發暫時保護令或緊急保護令時，得依聲
    請或依職權核發同法第14條第1項第1款至第6款、第12款及
    第13款之命令，以上家庭暴力防治法第16條第1項至第3項分
    別定有明文。故暫時保護令為暫時之命令，所要求證明家庭
    暴力事實之證據，不以經嚴格證明為必要，僅須釋明有正當
    理由足認被害人有受加害人家庭暴力之急迫危險，法院即得
    核發一定內容之暫時保護令，以收迅速保護被害人之效。而
    法院於核發暫時保護令後，應即進行通常保護令事件之審理
    ，就是否確有家庭暴力之事實及有無核發通常保護令之必要
    ，再為調查審酌，俾兼顧加害人權益之保障（最高法院93年
    度台抗字第42號裁判意旨參照）。暫時保護令事涉暫時狀態
    之維持，有其迅速性、簡要性之要求，被害人僅需釋明其有
    受家庭暴力之事實，法院於審理暫時保護令時，只要「形式
    上審查」合於規定，有「家庭暴力」之事實，即得予以核發
    ，至於實體上是否確有核發保護令之必要，仍應靜待通常保
    護令之審理。
四、經查：
　　㈠兩造前為夫妻之事實，業據兩造所不爭執，具有家庭暴力
      防治法之家庭成員關係，堪以認定。
　　㈡相對人主張遭受抗告人對相對人住家丟石頭或在車庫鐵捲
      門寫字，並開車衝撞相對人住家車庫鐵捲門，且將車輛停
      在車庫前，導致相對人車輛無法進出事實，業據相對人於
      本院司法事務官及臺南市政府警察局永康分局大橋派出所
      詢問時陳述綦詳，並提出家庭暴力通報表、相對人住處遭
      丟石頭或在車庫鐵捲門寫字之現場照片等為證，足以釋明
      相對人主張受有家庭暴力之事實，並非無稽。況抗告人於
      本院司法事務官訊問亦自陳：我不否認有對相對人住家丟
      石頭之行為，目的只是希望相對人出來與我談，因為離婚
      時相對人承諾幫我還清債務，相對人該付的錢有付，我就
      不會去找相對人等語（見原審卷第99-101頁）。綜合上開
      事證已足認相對人就其所主張之本件家庭暴力情節，已盡
      相當程度之釋明責任，而使本件達於確有核發暫時保護令
      ，以先行對相對人予以保護之必要。準此，原審本於該等
      證據認定事實，進而就相對人所主張之本件家庭暴力情節
      ，形成信其大概為真之心證，並據此核發原審暫時保護令
      。則揆諸首揭說明，其證據取捨與認事用法，亦難謂有何
      違法不當之處。況本件抗告人所執上開抗告情詞之意旨，
      其均僅在矢口否認涉有本件家庭暴力行為，依首揭裁判意
      旨，均核屬通常保護令事件審理程序所應調查、審酌之事
      項，尚非本件暫時保護令之抗告程序所應審究。
五、據上論結，本件抗告為無理由，爰依家庭暴力防治法第20條
    第1項，家事事件法第97條，非訟事件法第46條、第21條第2
    項，民事訴訟法第495條之1第1項、第449條第1項、第78條
    ，裁定如主文。
中　　華　　民　　國　　111 　年　　10　　月　　28　　日
                  家事法庭  審判長法  官  許育菱
                                  法  官  游育倫
                                  法  官  陳文欽
以上正本係照原本做成。　　　　　　　　　　　　　　　　　
如不服本裁定，應於送達後10日內向本院提出再抗告狀。再為抗
告應以適用法規顯有錯誤為理由，並委請律師為代理人。
抗告人之配偶、三親等內之血親、二親等內之姻親，或抗告人為
法人、中央或地方機關時，其所屬專任人員具有律師資格並經法
院認適當者，亦得為第三審代理人。
前項情形應於提起再抗告或委任時釋明之。 
中　　華　　民　　國　　111 　年　　10　　月　　28　　日
                                  書記官  易佩雯